臺灣高等法院刑事判決　　　　　　　　96年度上訴字第2819號
上　訴　人
即　被　告　丙○○
選任辯護人　蔡文玉律師
上　訴　人
即　被　告　甲○○
　　　　　　　　　　樓
選任辯護人　徐方齡律師
上　訴　人
即　被　告　乙○○
上列上訴人等因違反護照條例等案件，不服臺灣臺北地方法院96
年度訴字第322號，中華民國96年6月13日第一審判決（起訴案號
：臺灣臺北地方法院檢察署95年度偵字第18011號），提起上訴
，本院判決如下：
    主  文
原判決撤銷。
丙○○共同連續將護照交付他人以供他人冒名使用，處有期徒刑
壹年貳月，減為有期徒刑柒月。緩刑肆年，緩刑期間付保護管束
。
甲○○共同將護照交付他人以供他人冒名使用，處有期徒刑柒月
，減為有期徒刑參月又拾伍日，如易科罰金，以銀元參佰元折算
壹日。
乙○○共同將護照交付他人以供他人冒名使用，處有期徒刑陸月
，如易科罰金，以銀元參佰元折算壹日，減為有期徒刑參月，如
易科罰金，以銀元參佰元折算壹日。
    事  實
一、丙○○（綽號JACKEY）於民國93年6至12月間，與成年人何
    美惠（綽號愛麗絲、ALICE，另由臺灣桃園地方法院94年度
    訴字第769號案件審理）等人共同基於將護照交付他人以供
    他人冒名使用，及利用非中華民國航空器私行運送大陸地區
    人民前往臺灣地區及大陸地區以外之國家或地區之概括犯意
    聯絡，收購含美國簽證之中華民國護照轉售他人，以供大陸
    地區人民冒名使用，並負責掩護、協助冒名使用中華民國護
    照之大陸地區人民前往美國，而為下列行為：
（一）丙○○、何美惠於93年6月間，告知亦有共同概括犯意聯
      絡之王成金（另由臺灣桃園地方法院94年度訴字第769號
      案件審理）願以每本新臺幣（下同）5萬元之價格收購含
      美國簽證之中華民國護照，旋王成金即於同年6至12月間
      ，在不詳地點，以每本4萬元至4萬5千元之代價，先後收
      購傅禮威、朱吉勝、鍾志衢、吳仰龍、梁家源、陳星同、
      戴世崗、廖志剛等8本含美國簽證之中華民國護照，並連
      續在臺北市大安區○○○路○段、延吉街口，以每本5萬元
      之價格轉售丙○○牟利。
（二）丙○○、何美惠於93年9月間，在臺北市○○○路○段客棧
      泡沫紅茶店，及臺北縣新店市○○路、中正路口，將其等
      所收購張永西、余雅玲等4本含美國簽證之中華民國護照
      ，以每本7萬5千元之價格，透過亦有共同犯意聯絡之成年
      人張成中（另由臺灣桃園地方法院94度訴字第769號案件
      審理）售予真實姓名年籍不詳綽號「小林」之成年男子，
      以供大陸地區人民冒名使用。
（三）丙○○、何美惠於93年11月間，以每人2500元美金之代價
      ，委由亦有共同犯意聯絡之成年人王成金、童莉婷（另由
      臺灣桃園地方法院94年度訴字第769號案件審理中，原審
      誤繕為董莉婷）負責掩護、協助冒名使用中華民國護照之
      大陸地區人民前往美國。於同年11月27日，王成金、童莉
      婷依何美惠之指示自臺灣地區搭機前往新加坡，在新加坡
      與何美惠及冒名使用中華民國護照前往美國之3名大陸地
      區人民會合，再由王成金、童莉婷帶領該等大陸地區人民
      搭乘法航班機前往維也納轉赴聖瑪汀島，並由王成金、童
      莉婷在當地代訂前往美國邁阿密之機票。嗣該等大陸地區
      人民準備搭機前往美國之際，遭航空公司察覺其等所持護
      照有異，而拒絕其等登機，童莉婷經與丙○○電話聯繫後
      ，由丙○○指示另由中南美洲路線帶領該等大陸地區人民
      前往美國，王成金、童莉婷因擔心遭發覺而先行返國。
二、丙○○承前概括犯意，於93年11月初，受亦有共同犯意聯絡
    之成年人王呈瑋（綽號麥可，另由臺灣桃園地方法院94年度
    訴字第769號案件審理）之託，以3萬元之代價，收購含澳大
    利亞簽證之中華民國護照。丙○○遂於同年11月6日，在臺
    北市○○○路○段某泡沫紅茶店，向亦有共同犯意聯絡之成
    年人蘇健志（另經臺灣桃園地方法院以95年桃簡字第1946號
    判處有期徒刑6月確定）購得亦有共同犯意聯絡之成年人陳
    丁瑞（另經臺灣桃園地方法院以95年桃簡字第1946號判處有
    期徒刑6月確定）之中華民國護照後，旋將陳丁瑞之護照及
    照片持交王呈瑋認可後，即於同年11月7日上午，委請不知
    情之新臺旅行社業務員許朝仁代為辦理澳大利亞電子簽證，
    並於同年11月14日前後，在臺北市大安區○○○路○段303號
    3樓之7公司內，將含有澳大利亞電子簽證之陳丁瑞之中華民
    國護照交付王呈瑋，王呈瑋則交與丙○○3萬元；丙○○於
    翌日，在臺北市○○○路○段某處，將該款項交給蘇健志。
    王呈瑋取得該護照後，於94年11月間，將之交與大陸地區人
    民王得福冒名使用，並安排亦有共同犯意聯絡之甲○○、乙○○負責協助大陸地區人民王得福自新加坡搭機前往澳大利
    亞，並由王呈瑋出資，乙○○負責訂購機票，甲○○則於同
    年月22日，依王呈瑋之指示自臺灣地區搭機赴新加坡與王得
    福會合，負責掩護、帶領王得福轉機赴澳大利亞。嗣於同年
    11月23日，甲○○與王得福一同搭乘新加坡航空公司班機抵
    達澳大利亞布里斯班機場時，王得福因遭澳大利亞官員發現
    其在新加坡機場以張朝祥之護照至航空公司櫃檯報到，抵達
    澳大利亞布里斯班機場時，卻持陳丁瑞之護照繳驗，甲○○
    則遭發覺協助王得福非法闖關入境，遂撤銷2人之簽證，並
    於同日將2人遣離。
三、案經內政部警政署航空警察局移送臺灣桃園地方法院檢察署
    呈請臺灣高等法院檢察署檢察長令轉臺灣臺北地方法院檢察
    署檢察官偵查起訴。
    理  由
一、訊據被告丙○○業於原審對於上揭事實供承不諱，惟於本院
    辯稱：事實一（一）部分，王成金應僅收購及出售6本護照
    給被告丙○○；一（二）部分，被告丙○○並未參與出售4
    本護照給張成中；一（三）部分，被告丙○○並未委託王成
    金、童莉婷掩護、協助大陸地區人民前往美國，縱有幫忙介
    紹王成金或事後幫忙童莉婷聯絡，亦僅成立幫助犯；事實二
    部分，被告丙○○就王呈瑋買賣陳丁瑞護照部分並無獲得任
    何利益，僅就代辦合法簽證部分取得代辦費用，是縱有幫忙
    轉交護照，亦應僅構成幫助犯；且就乙○○、甲○○於事隔
    1年之後，掩護、協助大陸地區人民王得福犯行，並無犯意
    聯絡或犯行之分擔，此部分應不得科以共犯罪責。被告甲○○雖對於94年11月22日自臺灣地區搭機前往新加坡，翌日與
    王得福同班機轉赴澳大利亞，嗣於澳大利亞布里斯班機場遭
    澳大利亞官員拒絕入境同遭遣離一情供承不諱；被告乙○○
    雖承認被告甲○○曾委請其代訂前往澳大利亞之機票，並由
    王呈瑋刷卡支付機票款之事實，惟均矢口否認有何上揭犯行
    ，被告甲○○辯稱：當時僅係單純至澳洲跑單幫及渡假，而
    在新加坡機場之免稅商店與王得福有一面之緣，嗣與王得福
    搭乘同班機赴澳大利亞，在澳大利亞布里斯班機場通關後，
    其護照即遭海關人員取走。其在等待提領行李時，王得福過
    來詢問行李如何提領，並說其護照亦遭海關人員收走，斯時
    其與王得福之行李並未置於同一部手推車上云云。被告乙○○辯稱：94年11月間其受被告甲○○之託，代訂臺北至澳大
    利亞之機票，嗣因工作繁忙，王呈瑋恰巧打電話詢問其有關
    機票票價之事，就委請王呈瑋在3萬元之價格內，幫忙墊款
    購買臺北至澳大利亞之機票云云。
二、經查：
（一）上揭事實，業據被告丙○○於原審坦承不諱，並經證人王
      成金、張成中、童莉婷、蘇健志、陳丁瑞、許朝仁證述屬
      實，復有美國在臺協會臺北辦事處93年12月10日函檢送之
      張永西、余雅玲等人美國簽證基本資料（見第19839號偵
      查卷第260至277頁）、內政部警政署刑事警察局93年11月
      10日刑偵91字第0930225575號檢送之張永西、余雅玲等人
      辦理護照相關資料（見第19839號偵查卷第279至300頁）
      、列印自何美惠電腦中朱吉勝、吳仰龍、梁家源、陳星同
      、傅禮威、廖志剛、戴世崗、鍾志衢等人之護照及簽證資
      料（見第910號偵查卷第145至165頁）、航空警察局證照
      查驗隊94年10月25日航警查僑字第09400145號陳報單及附
      件（見第6860號偵查卷第28頁反面至第36頁）、陳丁瑞護
      照申請書（見第6860號偵查卷第41頁反面至第42頁）、臺
      新國際商業銀行94年12月12日臺新總法制字第09402367號
      函檢附之王呈瑋刷卡購買機票之簽帳單（見第6860號偵查
      卷第43頁正、反面）、內政部警政署航空警察局95年9月2
      2日航警刑字第0950026905號函檢附之電文、被告甲○○
      入出境紀錄查詢表、相關談話紀錄、護照影本等資料（見
      第18011號偵查卷(一)第18至56頁）、內政部警政署航空警
      察局95年11月14日航警刑字第0950031710號函檢附之澳大
      利亞簽證服務處所提供被告甲○○協助、掩護大陸人士王
      得福偷渡澳大利亞被查獲遣返時犯罪事證書面資料（見第
      18011號偵查卷(一)第59至61頁）在卷可稽（被告等對於上
      開書面資料之證據能力均無意見，依上開書面之作成情形
      ，亦認適於為證據）。
（二）關於被告丙○○於本院之辯解：
    １被告丙○○辯稱事實一（一）部分，王成金應僅收購及出
      售6本護照給被告丙○○云云，惟另案臺灣桃園地方法院
      檢察署93年度偵字第9037、19839號、94年度偵字第910號
      起訴書犯罪事實(三)雖記載：「王成金自93年6月起，負責
      替何美惠及不詳年籍綽號『JACKEY』之人，收購具有美國
      簽證之中華民國護照，共計6本……」（見原審卷第41頁
      ），而王成金亦於該案以被告身分供稱：「（與何美惠關
      係？）我是在93年6月開始幫她收購護照，……共計6本上
      下」（見第910號偵查卷第172頁反面、第19839號偵查卷
      第344頁）。惟列印自何美惠電腦中之護照及簽證資料有
      朱吉勝、吳仰龍、梁家源、陳星同、傅禮威、廖志剛、戴
      世崗、鍾志衢等8人（見第910號偵查卷第145至165頁），
      而王成金前揭供述乃表示6本上下，亦非確定之數目，自
      以列印所得確認之數目為準。
    ２被告丙○○辯稱事實一（二）部分並未參與出售4本護照
      給張成中之犯行，惟被告丙○○已於另案自承：當日其與
      ALICE（即何美惠）、張成中相約在咖啡廳見面（見第769
      號臺灣桃園地方法院卷(二)第59頁），雖係由何美惠與張成
      中談，但被告丙○○倘無關連，何必相偕何美惠前去，是
      仍以其自白與何美惠共同販賣之情為可採。
    ３被告丙○○雖辯稱事實一（三）部分，未委託王成金、童
      莉婷掩護、協助大陸地區人民前往美國，是何美惠指示的
      ；縱有幫忙介紹王成金或事後幫忙童莉婷聯絡，亦僅成立
      幫助犯云云，然被告丙○○自承有介紹王成金與童莉婷認
      識，並於事發過程中以電話與童莉婷聯絡，而童莉婷亦陳
      稱於遭航空公司拒絕登記後，如何以電話不斷與被告丙○○聯絡之情，參酌被告丙○○與何美惠已有前述共犯事實
      ，則先由被告丙○○介紹王成金與童莉婷認識，再經何美
      惠指示，然後童莉婷遇有問題即與被告丙○○聯絡，此即
      被告丙○○與何美惠間如何分工之模式，則被告丙○○以
      自己犯罪之共同犯意參與情節至明。
    ４被告丙○○辯稱事實二部分，其就王呈瑋買賣陳丁瑞護照
      部分並無獲得任何利益，僅就取得代辦費用，故縱有幫忙
      轉交護照，應僅係幫助犯，且就乙○○、甲○○掩護、協
      助大陸地區人民王得福犯行部分，並無犯意聯絡或犯行之
      分擔云云。惟此部分犯行，亦據被告丙○○於原審坦承不
      諱，並以證人身分指證同案被告甲○○及乙○○為「跳工
      」（即於第三國與冒名使用中華民國護照之大陸地區人民
      會合，並交付登機證，掩護、協助大陸地區人民前往目的
      地國家之人，詳見後述）等情綦明，自以其所自白犯行堪
      認與事實相符。而其蒐購陳丁瑞護照，交付王呈瑋，進而
      交付大陸大民王得福，顯然已以自己共同犯罪之意思參與
      ，非僅幫助而已。
（三）被告甲○○、乙○○雖辯稱不知掩護大陸人民王得福之情
      ，惟：
    １被告丙○○於原審以證人身分結證稱：其是經由王呈瑋介
      紹，才認識乙○○，據王呈瑋說乙○○是王呈瑋很要好的
      朋友，也是王呈瑋的「跳工」，乙○○做「跳工」做得很
      好，還說會好好重用她。私底下其也與乙○○見過1、2次
      面，乙○○亦曾說在幫王呈瑋做「跳工」，並說王呈瑋班
      機安排得不好會害到她，尚問其有無「跳工」之工作可以
      介紹她去做。後來乙○○向其說甲○○也想做「跳工」，
      其遂與甲○○約在臺北市○○路上的泡沫紅茶店見面，由
      其直接跟甲○○談。當時甲○○也說在幫王呈瑋做「跳工
      」，並表示因為缺錢，問其有無「跳工」之工作可以介紹
      給她做。其認識乙○○、甲○○，均在收購本案陳丁瑞之
      護照之前等語綦詳（見原審卷第76至81頁）。而被告丙○○與被告甲○○、乙○○既無仇隙，衡情無設詞攀誣致身
      陷偽證重罪之必要。是被告丙○○所為之前揭證詞應屬客
      觀可信。
    ２且澳大利亞簽證服務處所提供被告甲○○遭遣離經過之書
      面資料明載：「2005年10月23日布里斯班國際機場SQ23
      5入境班機，有二名旅客被拒絕入境。其中一名為大陸地
      區人民王得福（1982年4月29日生）供認自己是偷渡客，
      另一名則為臺灣籍女性甲○○（1978年8月13日生），我
      們研判應係掩護王得福闖關的蛇頭而非一般觀光客。此二
      人於同日SQ236班機遣離。經查王得福係於新加坡以署
      名張朝祥護照（編號00000000，1971年7月1日生）至航空
      公司櫃檯報到，他供稱已於前來布里斯班班機飛航途中將
      該本護照沖入廁所馬桶銷毀，當他抵達機場時則持署名陳
      丁瑞（編號000000000，1978年1月26日生）護照繳驗。
      復查甲○○係於2005年10月22日自臺北啟程前往新加坡，
      旋於翌（23）日搭乘SQ236班機抵達布里斯班機場，她於
      提領行李處，將她自己與王得福的行李置於同一部手推車
      上，此舉馬上引起本機場移民官員之注意。甲○○涉嫌
      掩護大陸地區人民王得福偷渡闖關入境，雖然她辯稱與王
      得福係於新加坡機場報到時相識，然而王得福供稱係與甲○○於飛機上才見面。甲○○否認協助王得福偷渡闖關
      ，亦否認知道任何與張朝祥、陳丁瑞有關之情。我們取
      消了甲○○之簽證，並於2005年10月23日SQ236班機將她
      遣送出境」（見第18011號偵查卷(一)第60至61頁）。
    ３被告甲○○雖辯以：其當時係單純至澳大利亞跑單幫及渡
      假云云；被告乙○○辯稱：斯時僅係受被告甲○○之託代
      訂臺北至澳大利亞之機票云云。惟被告甲○○既係至澳大
      利亞跑單幫及渡假，衡情對於澳大利亞行程之安排、住宿
      之地點、回程之時間等事項應知之甚稔，計畫甚詳，然於
      原審時竟對上開事項均無法回答（見原審卷第88頁），顯
      悖於常情。再參以大陸地區人民王得福偷渡至澳大利亞所
      持用之含澳大利亞電子簽證之陳丁瑞之中華民國護照，係
      王呈瑋為使大陸地區人民偷渡至澳大利亞而刻意向被告丙○○收購，且被告乙○○、甲○○均為王呈瑋之「跳工」
      一節，亦據被告丙○○證述如前，又被告甲○○所使用機
      票之票款，亦為王呈瑋所刷卡支付，有臺新銀行刷卡單附
      卷足憑（見第6860號偵查卷第43頁反面），衡情若非係王
      呈瑋將其向被告丙○○所收購之陳丁瑞之中華民國護照交
      付大陸地區人民王得福冒名使用，並由王呈瑋出資，且指
      示其「跳工」乙○○負責訂購機票而分擔犯罪行為之一部
      ，另指示其「跳工」甲○○前往新加坡與王得福會合，負
      責掩護、帶領大陸地區人民王得福自新加坡搭機前往澳大
      利亞，焉能如此巧合？
    ４雖證人王呈瑋於原審證稱：其不認識甲○○，其找乙○○
      之目的，只是請她幫忙買去大陸之機票，乙○○說很久沒
      做了，可以去網路上旅行社找找看有無便宜的機票，後來
      其找到去大陸的機票很便宜，即向乙○○說，乙○○就委
      託其順便幫忙訂去澳洲之機票，當晚乙○○即有給其錢，
      其沒有指示甲○○在新加坡與大陸人民王得福會合云云（
      見原審卷第72頁至第73頁反面）。惟王呈瑋始終否認犯行
      ，而此亦涉王呈瑋本身犯行，是其否認上情，亦合於人情
      之常。又被告乙○○雖於警詢及偵查中均表示只是單純請
      王呈瑋幫甲○○訂機票，錢也有給王呈瑋，並於本院以證
      人身分具結上情，然此不過其否認犯行之一貫陳述，且無
      證據足以證明，自不足採。
（四）綜上所述，本件事證明確，被告丙○○嗣於本院翻異之詞
      及被告甲○○、乙○○之辯解均不足採，其等犯行均堪認
      定。
（五）本件已對共犯王呈瑋及同案被告丙○○、乙○○以證人身
      分進行詰問，而被告等及辯護人均表示其他共犯及其他共
      同被告無以證人身分詰問之必要，是本件各被告對於共犯
      及共同被告於訴訟上之詰問權均已獲充分保障。又被告甲○○請求測謊，惟測謊僅作為供述證據是否可採之參考，
      而是否犯罪仍以事證為斷，本件事證既已臻明確，即無施
      以測謊鑑定之必要。
三、論罪科刑：
（一）被告行為後，刑法及配套之刑法施行法、罰金罰鍰提高標
      準條例均經修正，自95年7月1日生效施行，有關本件情形
      ：
    １刑法第56條連續犯及第55條牽連犯之規定均予刪除，連續
      犯及牽連犯之規定經刪除後，數行為將予分論併罰，而數
      罪併罰之結果較論以連續犯、牽連犯等裁判上一罪之情形
      為重。經比較新舊法結果，自以行為時舊法之規定有利於
      被告，自應適用舊法之規定，亦即仍依連續犯、牽連犯之
      規定論處。
    ２被告間有共同犯意聯絡及行為分擔，並已著手實行犯罪而
      依刑法第28條成立共同正犯之情形，適用修正前後之規定
      均無不同，自逕適用修正後現行規定。另刑法第74條緩刑
      規定應逕適用新法。
    ３臺灣地區與大陸地區人民關係條例第80條第1項與護照條
      例第24條第3項之罪之規定均未修正，惟法定刑中有併科
      罰金之規定，而修正前刑法第33條第5款原規定：「罰金
      ：1元以上」，修正後規定：「罰金：新臺幣1千元以上，
      以百元計算之」，業將科處罰金之最低額提高至新臺幣1
      千元以上，則修正前之規定對於行為人較為有利。
    ４刑法第41條第1項前段，配合刪除前罰金罰鍰提高標準條
      例第2條提高1百倍之規定，則將易科罰金以銀元3百元折
      算1日之折算標準，提高為以新臺幣1千元、2千元或3千元
      折算1日，經比較新舊法，以行為時之舊法有利於被告。
    ５綜上整體比較結果，以舊法有利於被告，應適用舊法。
（二）核被告丙○○、甲○○、乙○○均係違反臺灣地區與大陸
      地區人民關係條例第28條之1第2項臺灣地區人民不得利用
      非中華民國航空器私行運送大陸地區人民前往臺灣地區及
      大陸地區以外國家之規定，應依同條例第80條第1項前段
      之規定論罪，及護照條例第24條第3項將護照交付他人以
      供他人冒名使用罪。被告丙○○就事實一（一）犯行與何
      美惠、王成金、一（二）犯行與何美惠、張成中、一（三
      ）犯行與何美惠、王成金、童莉婷；事實二犯行被告丙○○、甲○○、乙○○與王呈瑋、蘇健志、陳丁瑞均有犯意
      聯絡及行為分擔，均為共同正犯。被告丙○○先後多次將
      護照交付他人以供他人冒名使用，及利用非中華民國航空
      器私行運送大陸地區人民前往臺灣地區及大陸地區以外之
      國家或地區行為，時間緊接、方法相同，均各觸犯構成要
      件相同之罪名，顯皆係基於概括犯意反覆為之，均為連續
      犯，應各以一罪論，並均加重其刑。被告等所犯將護照交
      付他人以供他人冒名使用罪之目的，在於利用非中華民國
      航空器私行運送大陸地區人民前往臺灣地區及大陸地區以
      外之國家或地區，依行為時刑法第55條牽連犯之規定，應
      從較重之將護照交付他人以供他人冒名使用罪處斷。公訴
      意旨雖僅敘及被告丙○○事實欄二所示之犯行，惟該部分
      與被告丙○○其餘犯行間，有連續犯及牽連犯之裁判上一
      罪關係，為起訴效力所及，自應併予審究。
四、原審認被告丙○○、甲○○、乙○○三人所犯罪證明確，予
    以論罪科刑，固非無見。惟查：本件犯罪在96年4月24日以
    前，合於中華民國96年罪犯減刑條例之規定，依法應予以減
    刑，原審未及減刑，容有未洽。被告三人上訴，被告丙○○
    為上揭辯解，並認原審量刑過重，被告甲○○及乙○○仍執
    前詞，否認犯罪，雖均無足採，且原判決就被告丙○○量刑
    部分亦已斟酌一切情狀，所處刑度並無過重情形，惟原判決
    既有可議，自應由本院予以撤銷改判。爰審酌被告丙○○收
    購中華民國護照轉售，供大陸地區人民冒名使用，並負責掩
    護、協助大陸地區人民非法前往美國，被告甲○○、乙○○
    協助冒名使用中華民國護照之大陸地區人民王得福非法闖關
    入境澳大利亞，均影響我國國際聲譽，惟被告丙○○犯罪後
    坦承主要犯行，並供明被告甲○○、乙○○為「跳工」，尚
    知所悔悟，被告甲○○、乙○○則於犯後飾詞圖卸，未見悔
    意，兼衡其等品行、智識程度、生活狀況、就本案犯行參與
    之程度、擔任之角色等一切情狀，分別量處如主文所示之刑
    ，並就被告甲○○、乙○○部分諭知易科罰金之折算標準，
    再均依中華民國96年罪犯減刑條例之規定減輕被告三人之刑
    ，並就被告甲○○、乙○○部分諭知易科罰金之折算標準。
    又被告丙○○前未曾因故意犯罪而受有期徒刑以上刑之宣告
    ，有本院被告前案紀錄表在卷可稽，因貪圖小利，而為本件
    犯行，犯後供承主要犯罪情節，並以證人身分證明被告甲○○及乙○○均為「跳工」，有助於案情之釐清，本院斟酌其
    經此論罪科刑教訓，當知警惕，應無再犯之虞，因認所宣告
    之刑，以暫不執行為適當，併予宣告緩刑4年，並於緩刑期
    間交付保護管束，以啟自新，並觀後效。至被告甲○○、乙○○雖亦請求緩刑之寬典，惟其等始終否認犯罪，並無悔意
    ，不宜遽予緩刑之宣告。
五、不另為無罪之諭知部分：
（一）公訴意旨另略以：王呈瑋與被告丙○○、甲○○、乙○○
      共同基於變造護照之犯意，被告丙○○於93年11月14日，
      在臺北市大安區○○○路○段303號3樓之7，以3萬元之代
      價，將含澳大利亞電子簽證之陳丁瑞之護照轉售王呈瑋，
      供人蛇集團變造使用，嗣由被告乙○○負責訂購機票，王
      呈瑋支付被告甲○○之機票費用，並將上揭護照供大陸地
      區人民王得福冒名使用，因認被告丙○○、甲○○、乙○○均另有犯護照條例第24條第1項變造中華民國護照罪嫌
      。
（二）按犯罪事實應依證據認定之，無證據不得認定犯罪事實，
      刑事訴訟法第154條第2項定有明文。而所謂認定犯罪事實
      之證據，係指足以認定被告確有犯罪行為之積極證據而言
      ，該項證據自須適合於被告犯罪事實之認定，始得採為斷
      罪資料，如未能發現相當證據，或證據不足以證明，自不
      能以推測或擬制之方法，以為裁判之基礎（最高法院29年
      上字第3105號、40年台上字第86號、30年上字第816號判
      例參照）。
（三）訊據被告丙○○、甲○○、乙○○均堅決否認有何變造中
      華民國護照犯行，辯稱：其等並未變造陳丁瑞之中華民國
      護照等語。經查：依卷附陳丁瑞之中華民國護照影本觀之
      （見第6860號偵查卷第31頁），尚難認定該護照有何變造
      之情事，且該護照並未扣案，是亦無從將之送請鑑定。復
      佐以臺灣桃園地方法院95年桃簡字第1946號刑事確定判決
      中亦未認定陳丁瑞之護照係屬變造，自難徒憑臺灣桃園地
      方法院檢察署93年度偵字第9037、19839號、94年度偵字
      第910號檢察官起訴書、95年度偵字第6860號檢察官移送
      併辦意旨書、檢察官聲請簡易判決處刑書於另案犯罪事實
      中之記載，即遽予推論本案陳丁瑞之中華民國護照係經變
      造。
（四）依上所述，公訴人所提證據及指出證明之方法，無從形成
      被告等此部分涉有變造中華民國護照犯行有罪之心證，此
      外復查無其他積極證據足資認定被告等涉有公訴人所指變
      造中華民國護照犯行，此部分自屬不能證明被告等犯罪。
      惟公訴人認與被告等前揭有罪部分具牽連犯之裁判上一罪
      關係，爰不另為無罪之諭知。
據上論斷，應依刑事訴訟法第369條第1項前段、第364條、第299
條第1項前段、護照條例第24條第3項，臺灣地區與大陸地區人民
關係條例第80條第1項前段、刑法第2條第1項前段、第11條前段
、第74條第1項第1款、第93條第1項、修正前刑法第28條、第56
條、第55條、第41條第1項前段、罰金罰鍰提高標準條例刪除前
第2條、現行法規所定貨幣單位折算新臺幣條例第2條、中華民國
96年罪犯減刑條例第2條第1項第3款、第7條、第9條，判決如主
文。
本案經檢察官郭弘佑到庭執行職務。
中　　華　　民　　國　　96　　年　　8 　　月　　22　　日
　　　　　　　　　刑事第二庭審判長法　官  呂丹玉
　　　　　　　　　　　　　　      法　官  林銓正
　　　　　　　 　 　　　　　　  　法　官  王詠寰
以上正本證明與原本無異。
如不服本判決，應於收受送達後十日內向本院提出上訴書狀，其
未敘述上訴之理由者並得於提起上訴後十日內向本院補提理由書
（均須按他造當事人之人數附繕本）。
                                  書記官  駱麗君
中　　華　　民　　國　　96　　年　　8 　　月　　22　　日
附錄：本案論罪科刑法條全文
護照條例第24條
偽造、變造護照足以生損害於公眾或他人者，處5年以下有期徒
刑，併科新臺幣50萬元以下罰金。
行使前項文書者，亦同。
將護照交付他人或謊報遺失以供他人冒名使用者，處5年以下有
期徒刑、拘役或科或併科新臺幣10萬元以下罰金。
臺灣地區與大陸地區人民關係條例第28條之1
中華民國船舶、航空器及其他運輸工具，不得私行運送大陸地區
人民前往臺灣地區及大陸地區以外之國家或地區。
臺灣地區人民不得利用非中華民國船舶、航空器或其他運輸工具
，私行運送大陸地區人民前往臺灣地區及大陸地區以外之國家或
地區。
臺灣地區與大陸地區人民關係條例第80條
中華民國船舶、航空器或其他運輸工具所有人、營運人或船長、
機長、其他運輸工具駕駛人違反第28條規定或違反第28條之1第
1項規定或臺灣地區人民違反第28條之1第2項規定者，處3年以下
有期徒刑、拘役或科或併科新臺幣1百萬元以上1千5百萬元以下
罰金。但行為係出於中華民國船舶、航空器或其他運輸工具之船
長或機長或駕駛人自行決定者，處罰船長或機長或駕駛人。
前項中華民國船舶、航空器或其他運輸工具之所有人或營運人為
法人者，除處罰行為人外，對該法人並科以前項所定之罰金。但
法人之代表人對於違反之發生，已盡力為防止之行為者，不在此
限。
刑法第7條之規定，對於第1項臺灣地區人民在中華民國領域外私
行運送大陸地區人民前往臺灣地區及大陸地區以外之國家或地區
者，不適用之。
第1項情形，主管機關得處該中華民國船舶、航空器或其他運輸
工具一定期間之停航，或廢止其有關證照，並得停止或廢止該船
長、機長或駕駛人之執業證照或資格。
